Inventaris van het archief van de Medisch Adviseur van het Ministerie van Maatschappelijk Werk, 1945-1969
Nationaal Archief, Den Haag
- Cliëntendossiers, 4
  - Correspondentie over personen opgesteld door Indonesische artsen, 4.4
    - Werdmuller von Elgg-Gordon, C.W., Geboortedatum:05-07-1878, 1958 - 1963; 5154; omslag
    - [geanonimiseerd], Geboortedatum:21-10-1924, 1957; 5155; omslag
    - [geanonimiseerd], Geboortedatum:1-5-1933, 1955 - 1956; 5156; omslag
    - Wesseling-Kambag Freriks, C.E., Geboortedatum:19-06-1869, 1959; 5157; omslag
    - [geanonimiseerd], Geboortedatum:13-7-1922, 1955 - 1960; 5158; omslag
    - [geanonimiseerd], Geboortedatum:12-5-1920, 1954; 5159; omslag
    - Westbroek-Dhardevillers, A.M.E., Geboortedatum:20-01-1884, 1951 - 1952; 5160; omslag
    - [geanonimiseerd], Geboortedatum:---, 1951; 5161; omslag
    - Westhof-Paulus, M.W., Geboortedatum:19-12-1886, 1955; 5162; omslag
    - Westhof-Westhof, A.F., Geboortedatum:2-12-1912, 1951 - 1953; 5163; omslag
    - Weterings, A.A., Geboortedatum:12-12-1900, 1957 - 1958; 5164; omslag
    - [geanonimiseerd], Geboortedatum:---, 1957; 5165; omslag
    - [geanonimiseerd], Geboortedatum:16-8-1928, 1958; 5166; omslag
    - [geanonimiseerd], Geboortedatum:---, 1955 - 1959; 5167; omslag
    - [geanonimiseerd], Geboortedatum:---, 1956 - 1957; 5168; omslag
    - Weyzig, R.E., Geboortedatum:03-07-1882, 1957 - 1965; 5169; omslag
    - Wiegland- Malinka, A., Geboortedatum:20-6-1908, 1964 - 1974; 5170; omslag
    - Wiel, H.E.R. van der., Geboortedatum:21-02-1885, 1950; 5171; omslag
    - [geanonimiseerd], Geboortedatum:5-4-1922, 1958; 5172; omslag
    - [geanonimiseerd], Geboortedatum:---, 1951; 5173; omslag
    - Wieringen-Lotz. M.J. van., Geboortedatum:15-05-1876, 1958; 5174; omslag
    - [geanonimiseerd], Geboortedatum:8-9-1925, 1954 - 1955; 5175; omslag
    - Wiessner-Leyting, H.J., Geboortedatum:27-12-1867, 1958; 5176; omslag
    - Wijck, R.L. van der., Geboortedatum:01-01-1893, 1957 - 1962; 5177; omslag
    - Wijck, S. van der., Geboortedatum:19-3-1905, 1957 - 1958; 5178; omslag
    - Wijck-Hoye, A. v.d., Geboortedatum:17-08-1889, 1958 - 1961; 5179; omslag
    - [geanonimiseerd], Geboortedatum:---, 1958; 5180; omslag
    - Wijngaarden, H. van., Geboortedatum:18-3-1911, 1954 - 1955; 5181; omslag
    - [geanonimiseerd], Geboortedatum:21-4-1929, 1956 - 1966; 5182; omslag
    - [geanonimiseerd], Geboortedatum:---, 1970; 5183; omslag
    - [geanonimiseerd], Geboortedatum:16-11-1939, 1957 - 1958; 5184; omslag
    - Wilde-Nijhuis, A.J., Geboortedatum:19-11-1894, 1955; 5185; omslag
    - Wilde, C.H.C. de., Geboortedatum:13-7-1922, 5186; omslag
    - Wilde, G.R. de., Geboortedatum:08-06-1880, 1956; 5187; omslag
    - [geanonimiseerd], Geboortedatum:---, 1956; 5188; omslag
    - [geanonimiseerd], Geboortedatum:4-7-1924, 1955 - 1959; 5189; omslag
    - [geanonimiseerd], Geboortedatum:---, 1955; 5190; omslag
    - Willems, F.N., Geboortedatum:04-04-1894, 1956; 5191; omslag
    - Willems, J.C., Geboortedatum:16-10-1882, 1958 - 1959; 5192; omslag
    - Willems, M.C.H., Geboortedatum:28-09-1876, 1957; 5193; omslag
    - [geanonimiseerd], Geboortedatum:19-8-1926, 1955 - 1957; 5194; omslag
    - Willems-Mulder, D.F., Geboortedatum:11-08-1877, 1957 - 1963; 5195; omslag
    - [geanonimiseerd], Geboortedatum:24-10-1926, 1957 - 1963; 5196; omslag
    - Willersholman-de Kok, M.E., Geboortedatum:15-04-1876, 1954 - 1960; 5197; omslag
    - Wilmot Klink, J., Geboortedatum:16-11-1919, 1955 - 1966; 5198; omslag
    - [geanonimiseerd], Geboortedatum:---, 1957; 5199; omslag
    - Windijk-Kasinten, E., Geboortedatum:10-9-1900, 1956 - 1957; 5200; omslag
    - [geanonimiseerd], Geboortedatum:11-1-1951, 1956 - 1960; 5201; omslag
    - [geanonimiseerd], Geboortedatum:19-2-1937, 1956 - 1958; 5202; omslag
    - [geanonimiseerd], Geboortedatum:17-12-1926, 1956 - 1959; 5203; omslag
    - Wip, R.W.I.P., Geboortedatum:18-1-1918, 1951 - 1964; 5204; omslag
    - Wirth-Clignett, J.C., Geboortedatum:03-07-1873, 1958; 5205; omslag
    - [geanonimiseerd], Geboortedatum:6-12-1939, 1956 - 1957; 5206; omslag
    - Witbols-Feugen Kessler, A.S.G., Geboortedatum:07-09-1869, 1957 - 1958; 5207; omslag
    - [geanonimiseerd], Geboortedatum:---, 1956; 5208; omslag
    - Woesthoff-Kops, A.E., Geboortedatum:12-03-1896, 1956 - 1957; 5209; omslag
    - Wolff, M., Geboortedatum:8-10-1908, 1958 - 1961; 5210; omslag
    - Wolff-Augustijns, D.C., Geboortedatum:03-01-1867, 1957; 5211; omslag
    - [geanonimiseerd], Geboortedatum:---, 1955; 5212; omslag
    - [geanonimiseerd], Geboortedatum:---, 1958 - 1959; 5213; omslag
    - Wolvekamp, J.H.M.A., Geboortedatum:16-09-1885, 1957 - 1961; 5214; omslag
    - [geanonimiseerd], Geboortedatum:4-3-1951, 1960 - 1961; 5215; omslag
    - Wolvekamp-Dessouw, --., Geboortedatum:07-04-1898, 1958; 5216; omslag
    - Wolzogen, A.G. von., Geboortedatum:25-6-1915, 1955 - 1970; 5217; omslag
    - Wolzogen, C.A. von., Geboortedatum:24-05-1880, 1956 - 1957; 5218; omslag
    - Worm, David, J.E. van den., Geboortedatum:26-03-1894, 1958 - 1959; 5219; omslag
    - Worm, J.K. van den., Geboortedatum:17-7-1904, 1957; 5220; omslag
    - Worm, G.A. van der., Geboortedatum:09-09-1880, 1958; 5221; omslag
    - Woude, G.W. van der., Geboortedatum:13-7-1908, 1955 - 1958; 5222; omslag
    - Wouden-Zitter, G.R.v.d., Geboortedatum:11-2-1906, 1958 - 1960; 5223; omslag
    - [geanonimiseerd], Geboortedatum:---, 1962 - 1965; 5224; omslag
    - [geanonimiseerd], Geboortedatum:2-10-1949, 1957 - 1959; 5225; omslag
    - Yzendijk-de Nijs, C.M., Geboortedatum:14-12-1873, 1958 - 1961; 5226; omslag
    - [geanonimiseerd], Geboortedatum:5-11-1922, 1946 - 1947; 5227; omslag
    - Zaayer-Zuidema, A.W., Geboortedatum:9-6-1905, 1950; 5228; omslag
    - Zacharias, E., Geboortedatum:29-08-1889, 1956; 5229; omslag
    - [geanonimiseerd], Geboortedatum:---, 1957 - 1958; 5230; omslag
    - Zantvoort, J., Geboortedatum:19-08-1894, 1954; 5231; omslag
    - Zee-Si Sowanjoe, -- van., Geboortedatum:11-2-1905, 1957 - 1961; 5232; omslag
    - [geanonimiseerd], Geboortedatum:21-3-1922, 1951; 5233; omslag
    - [geanonimiseerd], Geboortedatum:---, 1955 - 1958; 5234; omslag
    - Zeekaf-Jönrs, E., Geboortedatum:12-01-1891, 1959; 5235; omslag
    - Zeelig, J.M., Geboortedatum:15-11-1897, 1954 - 1959; 5236; omslag
    - [geanonimiseerd], Geboortedatum:24-3-1923, 1958 - 1960; 5237; omslag
    - [geanonimiseerd], Geboortedatum:---, 1957; 5238; omslag
    - Zeevaart-Engelmolen, M., Geboortedatum:22-03-1894, 1952; 5239; omslag
    - [geanonimiseerd], Geboortedatum:17-6-1944, 1955 - 1957; 5240; omslag
    - Zeyll de Jong-Landman, H.C.F. van., Geboortedatum:29-10-1880, 1957; 5241; omslag
    - [geanonimiseerd], Geboortedatum:---, 1958; 5242; omslag
    - [geanonimiseerd], Geboortedatum:---, 1956; 5243; omslag
    - [geanonimiseerd], Geboortedatum:---, 1955 - 1956; 5244; omslag
    - [geanonimiseerd], Geboortedatum:17-8-1922, 1958 - 1959; 5245; omslag
    - Zinderen-Alberts, J. van., Geboortedatum:14-10-1893, 1957; 5246; omslag
    - [geanonimiseerd], Geboortedatum:---, 1956; 5247; omslag
    - [geanonimiseerd], Geboortedatum:2-11-1921, 5248; omslag
    - [geanonimiseerd], Geboortedatum:---, 1951 - 1952; 5249; omslag
    - [geanonimiseerd], Geboortedatum:---, 1958 - 1969; 5250; omslag
    - [geanonimiseerd], Geboortedatum:---, 1958; 5251; omslag
    - [geanonimiseerd], Geboortedatum:1-8-1923, 1957; 5252; omslag
    - Zutphen, W.A. van., Geboortedatum:28-04-1898, 1954 - 1957; 5253; omslag
    - Zuurveen, W.L., Geboortedatum:20-07-1881, 1957 - 1958; 5254; omslag
    - [geanonimiseerd], Geboortedatum:24-2-1921, 1954 - 1960; 5255; omslag
    - Zwart, V.H., Geboortedatum:12-02-1892, 1955 - 1969; 5256; omslag
    - [geanonimiseerd], Geboortedatum:2-12-1928, 1957 - 1960; 5257; omslag
    - [geanonimiseerd], Geboortedatum:---, 1950; 5258; omslag
    - Zwier-Monnereau, J.E., Geboortedatum:30-9-1909, 1951 - 1952; 5259; omslag
    - Zwieten, D.J., Geboortedatum:28-11-1909, 1955 - 1956; 5260; omslag
    - Zwijndrecht-Wardenaar, E.L.S., Geboortedatum:---, 1955 - 1959; 5261; omslag
  - Dossiers die rapportages van bijvoorbeeld maatschappelijk werk bevatten inzake de sociale omstandigheden van gezinnen., 4.5
    Deze dossiers worden bewaard op grond van artikei 5e van het archiefbesluit.
    - Adler, F.J. Geboortedatum: 17-12-1914, 1963 - 1964; 5262; omslag
    - Agerbeek, L.J.D. Geboortedatum: 27-12-1919, 1959 - 1961; 5263; omslag
    - [geanonimiseerd], 1971; 5264; omslag
    - [geanonimiseerd], 1962 - 1963; 5265; omslag
    - [geanonimiseerd], 1962 - 1965; 5266; omslag
    - [geanonimiseerd], 1954; 5267; omslag
    - [geanonimiseerd], 1962; 5268; omslag
    - Botellho, E.W. Geboortedatum: 12-10-1913, 1955 - 1959; 5269; omslag
    - Both, G. Geboortedatum: 06-05-1898, 1970 - 1971; 5270; omslag
    - [geanonimiseerd], 1954 - 1955; 5271; omslag
    - [geanonimiseerd], 1954 - 1955; 5272; omslag
    - Buning, J.F. Geboortedatum: 21-02-1917, 1962 - 1963; 5273; omslag
    - Coenraad, E.A. Geboortedatum: 01-02-1903, 1959 - 1960; 5274; omslag
    - Coldenhoff, B.H.A.C. Geboortedatum: 06-03-1914, 1961 - 1962; 5275; omslag
    - Degener, C.F. Geboortedatum: 28-09-1915, 1959 - 1960; 5276; omslag
    - Diesveld, J. Geboortedatum: 03-08-1917, 1959; 5277; omslag
    - [geanonimiseerd], 1961; 5278; omslag
    - Duykers, M.A. Geboortedatum: 11-10-1915, 1961 - 1964; 5279; omslag
    - [geanonimiseerd], 1960 - 1962; 5280; omslag
    - [geanonimiseerd], 1966; 5281; omslag
    - [geanonimiseerd], 1961; 5282; omslag
    - Hoogeboom, H.J. Geboortedatum: 27-03-1904, 1955 - 1956; 5283; omslag
    - [geanonimiseerd], 1965 - 1969; 5284; omslag
    - [geanonimiseerd], 1963 - 1964; 5285; omslag
    - [geanonimiseerd], 1961 - 1963; 5286; omslag
    - Kelterbom-Toemirah, --. Geboortedatum: 1907, 1956 - 1970; 5287; omslag
    - [geanonimiseerd], 1956 - 1966; 5288; omslag
    - [geanonimiseerd], 1959 - 1961; 5289; omslag
    - Kuilenburg, N.N. van. Geboortedatum: 05-12-1909, 1959 - 1961; 5290; omslag
    - Laisina, H.S. Geboortedatum: 25-01-1915, 1964; 5291; omslag
    - [geanonimiseerd], 1955 - 1966; 5292; omslag
    - [geanonimiseerd], 1968; 5293; omslag
    - Lefèbre, M.A. Geboortedatum: 13-08-1908, 1954 - 1965; 5294; omslag
    - [geanonimiseerd], 1962 - 1963; 5295; omslag
    - [geanonimiseerd], 1975; 5296; omslag
    - [geanonimiseerd], 1962 - 1963; 5297; omslag
    - [geanonimiseerd], 1953 - 1962; 5298; omslag
    - Manuhutu, J. Geboortedatum: 19-07-1915, 1954 - 1955; 5299; omslag
    - [geanonimiseerd], 1965; 5300; omslag
    - [geanonimiseerd], 1949 - 1950; 5301; omslag
    - Motta, R. Geboortedatum: 12-04-1908, 1958 - 1967; 5302; omslag
    - [geanonimiseerd], 1962; 5303; omslag
    - Oort-Blommestein, J.H.C. van. Geboortedatum: 01-05-1919, 1958 - 1959; 5304; omslag
    - [geanonimiseerd], 1964 - 1965; 5305; omslag
    - [geanonimiseerd], 1971 - 1973; 5306; omslag
    - [geanonimiseerd], 1963; 5307; omslag
    - [geanonimiseerd], 1970; 5308; omslag
    - [geanonimiseerd], 1964; 5309; omslag
    - [geanonimiseerd], 1966; 5310; omslag
    - Portier, F. Geboortedatum: 11-02-1903, 1961 - 1962; 5311; omslag
    - [geanonimiseerd], 1964 - 1977; 5312; omslag
    - [geanonimiseerd], 1968 - 1977; 5313; omslag
    - [geanonimiseerd], 1968 - 1971; 5314; omslag
    - Roode, E.F.W. de. Geboortedatum: 04-11-1907, 1953 - 1955; 5315; omslag
    - [geanonimiseerd], 1954 - 1959; 5316; omslag
    - [geanonimiseerd], 1958 - 1967; 5317; omslag
    - Ruitenschild, E.G. Geboortedatum: 27-05-1901, 1952; 5318; omslag
    - Sailolin, A. Geboortedatum: 04-03-1917, 1956 - 1975; 5319; omslag
    - [geanonimiseerd], 1971 - 1973; 5320; omslag
    - [geanonimiseerd], 1961 - 1970; 5321; omslag
    - [geanonimiseerd], 1970 - 1971; 5322; omslag
    - [geanonimiseerd], 1962 - 1967; 5323; omslag
    - Schrijver, E. Geboortedatum: 23-07-1910, 1959 - 1961; 5324; omslag
    - [geanonimiseerd], 1966; 5325; omslag
    - [geanonimiseerd], 1951 - 1965; 5326; omslag
    - [geanonimiseerd], 1973 - 1977; 5327; omslag
    - Stenekes, B. Geboortedatum: 24-12-1891, 1952 - 1954; 5328; omslag
    - [geanonimiseerd], 1975; 5329; omslag
    - [geanonimiseerd], 1971 - 1972; 5330; omslag
    - [geanonimiseerd], 1965; 5331; omslag
    - [geanonimiseerd], 1970 - 1971; 5332; omslag
    - [geanonimiseerd], [c. 1955]; 5333; stuk
    - [geanonimiseerd], 1970 - 1971; 5334; omslag
    - [geanonimiseerd], 1965 - 1966; 5335; omslag
    - [geanonimiseerd], 1957 - 1961; 5336; omslag
    - [geanonimiseerd], 1956 - 1959; 5337; omslag
    - [geanonimiseerd], 1956 - 1971; 5338; omslag
    - [geanonimiseerd], 1965 - 1967; 5339; omslag